# 关于长期股权投资核算的问题请教

提问人：lilylei 时间：2016-08-11 14:57:21
陈版主:有一房地产开发公司C，主要开发某城区的公共停车库若干个，建成后进行销售或出租。其开发的停车库全部由B公司承建。
而B公司是A公司的控股子公司，A公司持有B公司70%的股权，同时，A公司持有C公司20%的股权，在C公司董事会里有董事席位。
在这种情况下，A对C公司是按权益法核算吗？如果A公司持有C公司的股权只有15%，A对公司公司可以按成本法核算吗（A与C公司之间没有关联交易）？如果A按权益法核算对C的投资，在A进行合并报表编制时，是否需要考虑B与C公司交易中形成的未实现的内部交易损益的抵销？

回答人：chenyiwei
从你说的情况看，A持有C20％的股权并派董事，因此一般理解对C应具有重大影响，对C应采用权益法核算。相应地，在A的合并报表中，应对B与C之间的顺流交易未实现损益按比例抵消处理。

提问人：lilylei 时间：2016-08-12 15:34:36
谢谢版主及时解答.另外还有两个问题很纠结： 1 、 准则指南中的例子是,A对C投资20%，然后A与C有关联交易，未实现内部收益300 万元。C当年实现净利润 1000 万元。A单户确认投资收益时,需要考虑未实现内部收益的抵销，即（1000-300）*20%=140万元，然后在编制合并报表时,将其该内部交易产生的毛利转换成投资收益.即借营业收入，贷营业成本、投资收益。但我上面的情况是,A对C投资,但A与C之间没有关联交易,而是A的控股子公司B与C有关联交易.仍用上面的数据，即A持有C20%股权，B对C进行销售，未实现内部收益 300 万元，C当年实现净利润 1000 万元。那么A在编制单户报表时,其投资收益是按持股比例直接乘以C公司净利润，还是要将C公司的净利润扣除其与B公司关联交易未实现内部损益部分再确认投资收益呢？如果按扣除其与B公司关联交易未实现的内部损益部分确认投资收益，是否还要考虑A对B的持股比例呢？另外，合并报表如何抵销？ 2 、 如果在第二年C公司将B公司提供的服务或产品实现了对外销售，对于A单户来说，应如何进行账务处理？对于合并报表来说，如何进行账务处理？

回答人：chenyiwei
1 、因为A与C之间无交易，所以个别报表层面权益法核算中不考虑B与C之间未实现损益的影响，合并报表层面再调整。 2 、A单户无需特殊处理；合并报表层面在顺流交易后续实现时无需特殊调整。